臺灣臺中地方法院民事判決　九十一年度親字第六三號
　　原　　　告　　丙○○
　　被　　　告　　甲○○
　　兼法定代理人　乙○○
右當事人間否認子女事件，本院判決如左：
    主      文
確認被告甲○○（男，被告乙○○於民國八十九年五月五日於廈門市出生）與原告間
之父子關係不存在。
訴訟費用由被告負擔。
    事      實
甲、原告方面：
    一、聲明：如主文所示。
    二、陳述：原告與被告乙○○原為夫妻，惟被告乙○○於八十八年初即離家未與
        原告共同生活，其間亦無同居，嗣於九十年五月二十三日離婚，被告乙○○
        八十九年五月五日於廈門生下一子即被告甲○○，受胎係在婚姻關係存續中
        ，惟原告與被告乙○○自八十八年即分居，是被告甲○○非被告乙○○自原
        告受胎所生，因受胎期間之計算，被告甲○○仍被依法推定為原告之婚生子
        ，且被告乙○○始終隱瞞自他人受胎之事實，原告遲至九十一年七月始得知
        被告乙○○生子一事，為此依法訴請判決如聲明。
    三、證據：提出戶籍謄本一份、離婚協議書影本一份、出生公証書影本一份、財
        團法人海峽交流基金會証明書影本一份、親子鑑定報告書、公証書及証明書
        影本一份及証斷証明書影本一份為証，並請求傳訊証人黃弘輝。
乙、被告方面：對原告之主張並不否認，被告乙○○確自八十八年即與原告分居，並
    離開台灣至廈門，並於八十九年五月五日在廈門生下被告甲○○，且已與訴外人
    黃弘輝於九十年十二月三十一日在廈門結婚，現因要在台定居，辦理戶口，始於
    九十一年七月告知原告，被告乙○○於八十九年五月五日產子被告甲○○之事。
    理　　　由
一、本件原告其與被告乙○○原為夫妻，惟被告乙○○於八十八年即離家未與原告共
    同生活，其間亦無同居，嗣於九十年五月二十三日離婚，被告乙○○於九十年五
    月五日生下一子即被告甲○○，受胎係在婚姻關係存續中等情，業據提出戶籍謄
    本一份附卷可稽，另被告甲○○及訴外人黃弘輝經廈門市中心血站鑑定結果，不
    能排除黃弘輝與甲○○有親生關係，其親子關係相對應機會為99.99%，此有廈血
    親（2002）第一三０九號親子鑑定報告、公証書、財團法人海峽交流基金會証明
    書各乙紙附卷可稽，是原告主張被告甲○○非被告乙○○自原告受胎所生，應堪
    採信。
二、按妻之受胎，係在婚姻關係存續中者，推定其所生子女為婚生子女。前項推定，
    如夫妻之一方能證明妻非自夫受胎者，得提起否認之訴。但應於知悉子女出生之
    日起，一年內為之。民法第一千零六十三條第一項、第二項分別定有明文。經查
    ，被告甲○○非被告乙○○自原告受胎已如前述，而原告遲至九十一年七月始知
    悉被告乙○○產下被告甲○○等情，復為兩造所不爭執，故原告於九十一年八月
    十二日，即在知悉子女出生之日起一年內，提起本件否認子女訴訟，依前揭法律
    規定，為有理由，應予准許。
三、據上論結，本件原告之訴為有理由，依民事訴訟法第第七十八條、第八十五條第
    一項前段，判決如主文。
中　　　華　　　民　　　國　　九十一　　年　　　八　　月　　　  三十  　日
                                臺灣臺中地方法院家事法庭
~B法　　　官　涂秀玲
右為正本係照原本作成
如對本判決上訴須於判決送達後廿日內向本院提出上訴狀
中　　　華　　　民　　　國　　九十一　　年　　　八　　　月　　  三十    日
~B法院書記官
